臺灣雲林地方法院刑事判決　　　　　　　 96年度易字第383號
公　訴　人　臺灣雲林地方法院檢察署檢察官
被　　　告　丙○○
被　　　告　丁○○
　　　　　　　　　　現於臺灣雲林第二監獄執行中
上列被告因竊盜案件，經檢察官提起公訴（96年度偵字第157號
），被告於準備程序進行中就被訴事實為有罪之陳述，經本院聽
取當事人意見後，認宜由獨任法官進行簡式審判程序，裁定進行
簡式審判程序，判決如下：
    主  文
丙○○、丁○○共同攜帶兇器竊盜，均處有期徒刑捌月，各減為
有期徒刑肆月，如易科罰金，均以新臺幣壹仟元折算壹日。
    事  實
一、緣戊○○（由本院另行審結）係位在雲林縣西螺鎮○○○路
    77號之「雄強資源回收場」負責人，其於民國95年8 月21日
    ，與某位姓名不詳、年紀約50、60歲左右之男子，就架設在
    彰化縣溪州鄉菜公村濁水溪堤防旁之甲○○所有廢棄羊舍鐵
    架，議妥收購價格後，乃指示丙○○（原名陳嘉輝）、丁○○駕駛其所有之車牌號碼GS-8489 號自用小貨車，並攜帶其
    所有之切割器及乙炔鋼瓶等工具，於該日下午2 至3 時許，
    前往該處廢棄羊舍，拆解鐵架，然於拆解過程中，另位姓名
    年籍不詳之男子出面表示對原已議妥之收購價格不滿意，欲
    自行拆解鐵架出售，戊○○乃指示丙○○、丁○○停止拆解
    鐵架，先行返回「雄強資源回收場」。詎戊○○對於收購失
    敗一事，心有不甘，竟與丙○○、丁○○共同基於意圖為自
    己不法之所有之犯意聯絡，由戊○○指示丙○○、丁○○於
    當日晚間，再次駕駛上述自用小貨車，及攜帶足供兇器使用
    之切割器1 支及乙炔鋼瓶2 瓶為竊盜工具，前往該處廢棄羊
    舍繼續拆解鐵架而竊取之，得手後，丙○○、丁○○因考量
    戊○○無法即時支付渠等拆解及載運鐵架之報酬，且渠等俱
    缺錢花用，乃另起私心，先將已竊得總重980 公斤之鐵架，
    於同日晚間11時許，分兩次載往位在西螺鎮○○○路236 號
    之「新橋頭環保資源回收場」，並以每公斤新臺幣（下同）
    6. 2元價格，販賣予不知情之李輝博，所得贓款6,076 元旋
    即花用殆盡。嗣因丙○○及丁○○於同日晚間11時35分許，
    再次駕車返回該處廢棄羊舍載運尚未變賣之鐵架時，為甲○○發現，旋報警處理，其後於翌日凌晨0 時10分許，在西螺
    鎮溪州大橋與光復東路口，始為警攔檢查獲，並扣得切割器
    1 支、乙炔鋼瓶2 瓶及甲○○所有之鐵架1 支。
二、案經彰化縣警察局北斗分局報告臺灣彰化地方法院檢察署檢
    察官偵查後呈請臺灣高等法院檢察署檢察長令轉臺灣雲林地
    方法院檢察官偵查起訴。
    理  由
一、程序事項（證據能力之判斷）
    被告以外之人於審判外之陳述雖不符刑事訴訟法第159 條之
    1 至之4 等4 條之規定，而經當事人於審判程序同意作為證
    據，法院審酌該言詞陳述或書面陳述作成時之情況，認為適
    當者，亦得為證據，刑事訴訟法第159 條之5 第1 項定有明
    文。其立法意旨在於傳聞證據未經當事人之反對詰問予以核
    實，原則上先予排除。惟若當事人已放棄反對詰問權，於審
    判程序中表明同意該等傳聞證據可作為證據，基於尊重當事
    人對傳聞證據之處分權，及證據資料愈豐富，愈有助於真實
    發見之理念，且強化言詞辯論主義，使訴訟程序得以順暢進
    行，上開傳聞證據亦均具有證據能力。經查，被告丙○○、
    丁○○及檢察官就本院所引用卷內其餘被告以外之人於審判
    外之陳述，於審判程序均同意作為證據，且本院審酌前開證
    據資料作成時之情況，均無不法之情事，且與待證事實具有
    關聯性，認為適宜作為本案之證據，故均有證據能力。
二、實體事項
    (一)訊據被告丙○○、丁○○對上揭犯罪事實均坦承不諱，核
      與被害人甲○○之指述及證人李輝博之證述相符，並有扣
      押筆錄1份、贓物認領保管單1紙、西螺新橋頭五金回收場
      資源回收基本資料記錄單1紙及蒐證照片6張附卷可稽，復
      有切割器1 支及乙炔鋼瓶2 瓶扣案足憑。
    (二)至同案被告戊○○雖辯稱：96年8 月21日晚間，丙○○、
      丁○○向其商借車輛、切割器及乙炔鋼瓶時，未說明用途
      ，又倘係其指使丙○○、丁○○竊取鐵架，怎可能任由其
      等將鐵架載往其他資源回收場販售云云。惟被告丙○○、
      丁○○等人均已於本院審理時明確指稱是同案被告戊○○
      於95年8 月21日晚間指示其等去拆除竊取被害人甲○○之
      鐵架，並因而借予其等車輛、切割器及乙炔鋼瓶等情，有
      本院對被告丙○○、丁○○之簡式審判筆錄在卷可稽，況
      被告丙○○、丁○○既均已坦承犯行，而為對己不利之陳
      述，其可信性甚高，應無誣指同案被告戊○○之虞。又同
      案被告戊○○先於警詢及臺灣彰化地方法院檢察署檢察官
      偵訊時辯稱：我從未指使被告丙○○及丁○○前往拆解廢
      棄羊舍鐵架，是被告丙○○、丁○○說要借車子去載東西
      來賣給我，用來還債（彰化地檢署95年度偵字第7778號卷
      第19頁）或稱「我只是借他們車子，他們2 人是在當天中
      午來我的資源回收場跟我借我所有GS-8489 小貨車，他們
      說要去綁鋼筋用，說做完晚上就會把車子開回來還我。當
      晚11、12點，他們2 人開車來還我時，就有很多警察跟著
      回來。」云云，嗣於臺灣雲林地方法院檢察署檢察官偵訊
      時，見無可抵賴，始改稱：96年8 月21日白天，確曾叫丙○○、丁○○前往拆解廢棄羊舍鐵架，後來有位年輕人打
      電話給我，說價錢他們不滿意，他們要自己拆去賣，我就
      叫他們停止拆鐵架離開等語，並另辯稱：96年8 月21日晚
      間，丙○○、丁○○向其商借車輛、切割器及乙炔鋼瓶時
      ，未說明用途，又苟係其指使丙○○、丁○○竊取鐵架，
      怎可能任由其等將鐵架載往其他資源回收場販售云云，是
      戊○○之辯詞前後不一，顯為卸責之詞，不足採信。故本
      件被告丙○○、丁○○與同案被告戊○○確有攜帶凶器竊
      盜之犯意聯絡及行為分擔，已臻明確。
    (三)綜上，被告被告丙○○、丁○○之自白顯與事實相符，故
      本件事證明確，被告被告丙○○、丁○○之犯行均堪認定
      ，應依法論科。
    (四)核被告丙○○、丁○○所為，均係犯刑法第321 條第1 項
      第3 款之加重竊盜罪。其2 人相互間及與同案被告戊○○
      均有犯意聯絡及行為分擔，均為共同正犯。爰審酌被告丙○○、丁○○犯後於警詢及偵訊時先藉詞狡飾，尚無悔意
      ，惟與本院準備程序時已坦承犯行，此一犯後態度，又俱
      正值壯年，不思以勞力賺取金錢，竟以竊盜方式取得他人
      財物，行為誠屬不當，以及竊得之鐵架數量達980 公斤，
      其等之行為方式、等學歷、家庭狀況等一切情狀，分別量
      處如主文所示之刑，以資儆懲。至扣案之切割器1 支及乙
      炔鋼瓶2 瓶雖係供被告丙○○、丁○○供犯本件之罪所用
      之物，惟屬被告戊○○所有，已如上述，爰不為沒收之宣
      告。另扣案之鐵架為被害人甲○○所有，且業經領回，故
      亦不為沒收之諭知。
    (五)按中華民國96年罪犯減刑條例業於民國96年7 月4 日公布
      制定，同年月16日施行，該條例第2 條第1 項規定：「犯
      罪在中華民國九十六年四月二十四日以前者，除本條例另
      有規定外，依下列規定減刑：一、死刑減為無期徒刑。二
      、無期徒刑減為有期徒刑二十年。三、有期徒刑、拘役或
      罰金，減其刑期或金額二分之一。」。又按「犯最重本刑
      五年以下有期徒刑以下之刑之罪，依本條例規定減為六月
      以下有期徒刑、拘役者，應於為減刑裁判時，併諭知易科
      罰金折算之標準。」、「依本條例應減刑之罪，未經判決
      確定者，於裁判時，減其宣告刑。依前項規定裁判時，應
      於判決主文同時諭知其宣告刑及減得之刑。」，同條例第
      7 條、第9 條定有明文。查被告丙○○、丁○○等所犯本
      件之罪符合上開得以減刑之規定，又無同條例不得減刑之
      例外情形，爰就其等之宣告刑均減為二分之一，並諭知易
      科罰金之折算標準，如主文。
據上論斷，應依刑事訴訟法第273 條之1 第1 項、第299 條第1
項前段，刑法第321 條第1 項第3 款、第28條、第41條第1 項前
段，中華民國九十六年罪犯減刑條例第2 條第1 項第3 款、第7
條、第9 條，判決如主文。
本案經檢察官乙○○到庭執行職務
中　　華　　民　　國　　96　　年　　8 　　月　　7 　　日
                  刑事第一庭    法  官  楊昱辰
以上正本證明與原本無異。
如不服本判決，應於判決送達後10日內，向本院提出上訴狀。
                                書記官　黃秋萍
中　　華　　民　　國　　96　　年　　8 　　月　　7　　 日
附錄法條：
中華民國刑法第321條
犯竊盜罪而有左列情形之一者，處 6 月以上、 5 年以下有期徒
刑：
一  於夜間侵入住宅或有人居住之建築物、船艦或隱匿其內而犯
    之者。
二  毀越門扇、牆垣或其他安全設備而犯之者。
三  攜帶兇器而犯之者。
四  結夥三人以上而犯之者。
五  乘火災、水災或其他災害之際而犯之者。
六  在車站或埠頭而犯之者。
前項之未遂犯罰之。
